# 存货跌价计提

提问人：srmx1222 时间：2020-11-12 09:33:07
各位老师，甲为乙生产一产品，乙支付部分预付款，生产完成后由于乙的问题该产品未发出，由于时间长，产品存在损坏情况，后双方签署协议，合同解除，约定乙支付的预付款作为甲生产产品的补偿，产品存在减值情况，但该产品还能部分利用，在计算存货跌价时对于预付款的补偿如何考虑，因为产品仍有价值，可以拆解后用于其他生产，是否应该将预付款的补偿计入营业外收入，按照产品的可收回金额（不包含补偿））计算产品跌价计提跌价准备？

回答人：chenyiwei
可以这样处理，也可以将按照上述做法确定的营业外收入和资产减值损失相抵后，在利润表上按净额列报。